【裁判字號】    97,訴,1408
【裁判日期】    971009
【裁判案由】    毒品危害防制條例
【裁判全文】
臺灣基隆地方法院刑事判決              97年度訴字第1408號
公  訴  人  臺灣基隆地方法院檢察署檢察官
被      告  乙○○
                    （現於臺灣基隆監獄執行中）
上列被告因毒品危害防制條例案件，經檢察官提起公訴（97年度
毒偵字第2075號），被告於準備程序進行中，就被訴事實為有罪
之陳述，經本院合議庭裁定由受命法官獨任進行簡式審判程序，
判決如下：
    主  文
乙○○施用第一級毒品，累犯，處有期徒刑柒月。
    事  實
一、乙○○前分別因施用第二級毒品安非他命案件，先後二次經
    觀察、勒戒後，均認無繼續施用毒品之傾向，由臺灣基隆地
    方法院檢察署各於民國88年6月29日、90年5月28日，以88年
    度偵緝字第268號、90年度毒偵字第818號為不起訴處分確定
    ，而分別於88年7月1日、90年5月25日釋放出所；復因施用
    第二級毒品案，經本院以91年度毒聲字第839號裁定令入強
    制戒治處所施以強制戒治（於93年1月9日因法律修正免除戒
    治），並以91年度瑞簡字第85號判處有期徒刑5月確定，於
    93 年1月15日易科罰金執行完畢。再因施用第一級毒品案件
    ，經本院以94年度訴字第426號判處有期徒刑7月確定；又因
    施用第一級毒品、竊盜及第二級毒品案件，經本院分別以94
    年度訴字第1082號判處有期徒刑8月、94年度基簡字第919
    號判處有期徒刑3月及94年度易字第430號判處有期徒刑6月
    確定，上開3罪嗣經以95年度聲字第338號合併定應執行有期
    徒刑1年3月，上開案件接續執行，於96年4月20日假釋出監
    ，並於96年8月31日未經撤銷假釋而執行完畢（構成累犯）
    。復又因施用第一級毒品案件，分別經本院以97年度訴字第
    504號判決應執行有期徒刑1年確定、以97年度訴字第638號
    判處有期徒刑7月確定，嗣經合併定應執行有期徒刑1年5月
    確定，現仍執行中。詎不知悔改，基於施用第一級毒品海洛
    因之犯意於97年4月14日下午1、2時許，在其所駕駛停放於
    臺北縣瑞芳鎮○○○路旁之車號5A-1276號自小客車上，以
    將第一級毒品海洛因置於針筒，以注射靜脈血管之方式，施
    用施用第一級毒品海洛因1次。嗣於97年4月15日下午3時20
    分許，因毒品列管人口，經警通知到場，並採驗其尿液呈毒
    品嗎啡陽性反應而悉上情。
二、案經臺北縣警察局瑞芳分局報告臺灣基隆地方法院檢察署檢
    察官偵查起訴。
    理  由
一、本件被告所犯者非為死刑、無期徒刑、最輕本刑為3年以上
    有期徒刑之罪或高等法院管轄第一審案件，其於準備程序進
    行中，先就被訴事實為有罪之陳述，經告知其簡式審判程序
    之旨，並聽取公訴人及被告之意見後，本院依刑事訴訟法第
    273條之1第1項之規定，裁定由受命法官獨任進行簡式審判
    程序，且依同法第273條之2規定，簡式審判程序之證據調查
    ，不受第159條第1項、第161條之2、第161條之3、第163 條
    之1及第164條至第170條規定之限制，合先敘明。
二、前揭犯罪事實，業據被告於本院準備程序及審理時坦承不諱
    ，又經被告同意，為警查獲後所採集之尿液經送驗後，呈現
    嗎啡陽性反應，此有台北縣政府警察局瑞芳分局偵辦毒品危
    害防制條例犯嫌尿液檢驗編號對照表、台灣檢驗科技股份有
    限公司濫用藥物檢驗報告各乙份（見97年度毒偵字第2075號
    卷第6-7頁）附卷可稽，且參之以酵素免疫分析或薄層定性
    分析等方式為初步篩檢者，檢驗結果雖有相當程度偽陽性之
    可能，然以氣（液）相層析、質譜分析之儀器為交叉確認者
    ，檢驗結果出現偽陽性之機率則極低，因而具有公信力，核
    足為對涉嫌人不利之認定；尤以「毒品施用後於尿液、血液
    中可檢出之最大時限，與施用劑量、施用頻率、施用方式、
    施用者飲水量之多寡、個人體質、代謝情況、檢體收集時間
    點及所用檢測方法之靈敏度等因素有關，因個案而異。依據
    C larke'sIsolat i on Identification of Drugs第二版記
    載，血液中藥物之半衰期（濃度減半所需時間）分別為古柯
    鹼0.7-1.5小時、海洛因3分鐘（其代謝物為嗎啡2-3小時
    ）、嗎啡2-3小時、大麻20-36小時、安非他命12小時（當尿
    液偏酸性時，為4- 8小時）、甲基安非他命9小時、Ketamin
    e 2-4小時，而MD MA約8.49小時。一般於尿液中可檢出之最
    大時限，古柯鹼為施用後1-4天、海洛因2-4天、嗎啡2-4天
    、大麻1-10天、安非他命1-4天、甲基安非他命1-5 天、
    MDMA1 -4天、MDA 1-4天、Ketamine2-4天。」此曾經行政院
    衛生署藥物食品檢驗局以92年7月23日管檢字第0920005609
    號函釋在案，足認被告自白與犯罪事實相符，其犯罪事證明
    確，犯行洵堪認定，應依法論科。
三、查海洛因係毒品危害防制條例第2條第2項第1款所定之第一
    級毒品，核被告所為係犯毒品危害防制條例第10條第1項之
    施用第一級毒品罪。被告持有第一級毒品海洛因之低度行為
    ，應為施用第一級毒品之高度行為所吸收，不另論罪。再被
    告有事實欄所載之論罪科刑執行完畢情形，有臺灣高等法院
    被告前案紀錄表乙份附卷足憑，其於前案執行完畢後5年內
    ，故意再犯本件有期徒刑以上之罪，為累犯，依刑法第47條
    第1項規定加重其刑。爰審酌被告曾有施用毒品之前科仍不
    知戒除，惟犯罪後坦承犯行，且所犯之施用毒品犯行乃戕害
    自己身心健康，並未危及他人等一切情狀，量處如主文所示
    之刑。
據上論斷，應依刑事訴訟法第273 條之1 第1 項、第299 條第1
項前段，毒品危害防制條例第10條第1項，刑法第11條前段、第
47條第1項 ，判決如主文。
本案經檢察官甲○○到庭執行職務。
中    華    民    國    97    年    10     月  9     日
                  刑事第四庭法  官   周霙蘭
以上正本證明與原本無異。
如不服本判決應於收受本判決後10日內向本院提出上訴書狀，其
未敘述上訴理由者，並得於提起上訴後10日內向本院補提理由書
狀（均須按他造當事人之人數附繕本）「切勿逕送上級法院」。
中    華    民    國    97    年    10     月  9     日
                            書記官   呂明龍
附錄本案所犯法條：
毒品危害防制條例第10條：
I施用第一級毒品者，處 6 月以上 5 年以下有期徒刑。
II施用第二級毒品者，處 3 年以下有期徒刑。


司法院資訊處製作；財團法人民間司法改革基金會備份。
